【裁判字號】    97,重訴,40
【裁判日期】    990811
【裁判案由】    損害賠償
【裁判全文】
臺灣高等法院臺中分院民事裁定  97年度重訴字第40號
聲  請  人  甲○○
訴訟代理人  呂榮海律師
相  對  人  戊○○
相  對  人  九鳳通運股份有限公司（原名台東之星通運股份有
            限公司）
兼  法  定
代  理  人  乙○○
相  對  人  丁○○
上列聲請人因與相對人等間損害賠償事件，對本院於民國 99年6
月8日所為 97年度重訴字第40號判決聲請更正錯誤或補充判決，
本院裁定如下：
    主  文
聲請駁回。
聲請程序費用由聲請人負擔。
    理  由
一、按判決有誤寫、誤算或其他類此之顯然錯誤者，法院始得依
    聲請或依職權以裁定更正之，民事訴訟法第232條第1項規定
    甚明。又聲請補充判決，以訴訟標的之一部或訴訟費用之裁
    判有脫漏者為限。又駁回補充判決之聲請，以裁定為之，此
    觀民事訴訟法第 233條第1項、第5項之規定即明。另所謂裁
    判有脫漏，係指法院應於主文表示裁判結果之事項實際上未
    為裁判之表示者而言。至於非應表示於裁判主文之事項，則
    不在得聲請補充裁判之列。申言之，訴訟標的之一部有脫漏
    ，係指裁判主文既未就當事人請求之法律關係有所裁判，於
    理由復不予論述，完全忽略該部分為訴訟標的之法律關係之
    主張而言。
二、聲請意旨以：本院97年度重訴字第40號判決第18頁第13行「
    然原告甲○○曾與被告九鳳公司達成以新台幣（下同） 120
    萬元和解，且被告九鳳公司已給付10萬元，從而原告甲○○
    僅得再向被告戊○○、丁○○請求14萬8888元，超過部分不
    應准許。」惟查：該 110萬元伊尚未取得，伊本件起訴包括
    請求此110萬元，從而，判決主文第一項應更正為「124萬88
    88元」。如不能為更正判決，請求就所漏判決為補充判決11
    0萬元，因該110萬元被告九鳳公司未給付，伊有於本件請求
    九鳳公司等給付之意，原判決有所漏，請為補充判決被告戊
    ○○、丁○○應再連帶給付伊110萬元云云。
三、查本院97年度重訴字第40號判決，係依據聲請人於99年4月1
    3日言詞辯論意旨狀訴之聲明請求相對人等應連帶給付伊110
    萬元，及自95年10月3日起，至清償日止按年息百分之5計算
    之利息為裁判範圍（本院卷第 298頁）。聲請人並於事實及
    理由欄內陳述其請求之金額包括：減少工作能力損害85萬91
    04元、慰撫金150萬元，並依上開金額總數235萬9104元，依
    據消費者保護法第51條規定加計 0.5倍之懲罰性違約金，請
    求353萬 8656元。又上開金額扣除伊與共同被告安佳旅行社
    及丙○○等和解之79萬5440元，伊對於本件相對人尚有 274
    萬3216元可主張。然伊曾與九鳳公司達成以 120萬元和解，
    且九鳳公司已給付10萬元，從而就剩餘之 274萬3216元，減
    縮聲明為請求相對人等連帶給付伊 110萬元等語。核其主張
    ，係伊對於本件相對人尚有 274萬3216元可請求，然減縮聲
    明為 110萬元。本院因之審酌聲請人之各項損害，認為聲請
    人得請求減少工作能力損失 42萬9552元、精神慰撫金100萬
    元，並依據消費者保護法第 51條規定加計0.5倍之懲罰性違
    約金，相對人戊○○、丁○○應給付 214萬4328元。再扣除
    聲請人與安佳旅行社及丙○○等和解之79萬5440元。聲請人
    對於相對人戊○○、丁○○尚得請求 134萬8888元。且以聲
    請人曾與九鳳公司達成以 120萬元和解，且九鳳公司已給付
    10萬元，從而聲請人僅得再向相對人戊○○、丁○○請求14
    萬8888元，超過部分不應准許。判命相對人戊○○、丁○○
    應連帶給付聲請人14萬8888元，及戊○○自97年9月3日起，
    丁○○自 97年9月6日起，均至清償日止按年息百分之5計算
    之利息，並命其負擔訴訟費用。經核並無判決有誤寫、誤算
    或其他類此之顯然錯誤或訴訟標的之一部或訴訟費用之裁判
    有脫漏情事。聲請人聲請更正及補充判決，不應准許。
四、依民事訴訟法第95條、第78條，裁定如主文。
中    華    民    國    99    年    8     月    11    日
                民事第三庭    審判長法  官  陳照德
                                    法  官  朱  樑
                                    法  官  曾謀貴
以上正本係照原本作成。
不得抗告。
                                    書記官  王麗珍
中    華    民    國    99    年    8     月    11    日
                                                      Ｓ

司法院資訊處製作；財團法人民間司法改革基金會備份。
